Nelson Martínez Merizalde Huatuco

Jr. Ramirez Peña 264 Urb. San Germán SMP, Lima Telf. 5697954 – Cel.996885207 e-mail: nelson.1802@hotmail.com



PERFIL PROFESIONAL

Médico Neumólogo, con experiencia asistencial en el sector público y privado. Capacidad en gestión de servicios de salud y gestión clínica de patologías broncopulmonares agudas y crónicas. Capacidad para el trabajo en equipo y la investigación médica.

PRINCIPALES COMPETENCIAS TECNICAS

- Broncofibroscopia diagnostica y terapeútica.
- Procedimientos de biopsia pleural y pulmonar
- Pruebas funcionales pulmonares: espirometría, pruebas de provocación bronquial de esfuerzo, test de caminata, etc.
- Neumología ocupacional. Lectura Radiológica Criterios OIT Neumoconiosis

DATOS GENERALES

Fecha de Nacimiento : 18 de Febrero de 1967

Lugar de Nacimiento : Pueblo Libre, Lima

□ Estado Civil : Casado

□ DNI : 09279116

□ *CMP* : 28123

□ RNE : 23249

ESTUDIOS

- Medicina Humana. Facultad de Medicina San Fernando. Universidad Nacional Mayor de San Marcos. Egresado el año de 1994.
- Internado Medicina humana. Hospital Nacional Almanzor Aguinaga Asenjo. IPSS. Chiclayo,
 Lambayeque. 1993-1994.
- Segunda Especialización en medicina, especialidad en Neumología. Universidad Nacional Mayor de San Marcos. Sede docente Hospital Nacional Arzobispo Loayza. Años 2004 al 2007.

EXPERIENCIA LABORAL

- □ Médico Serums. Policlínicos Móviles. 1994-1995
- Médico Ocupacional. Programa Nacional de Salud Ocupacional. Centro de Prevención de Riesgos del Trabajo Essalud Cerro de Pasco. 1997-2004.

- Neumólogo Hospital Nacional Arzobispo Loayza. Marzo 2008-Noviembre 2009
- Neumólogo Hospital Lima Norte-Callao. Red Asistencial Sabogal. Essalud. Noviembre
 2009 a la Fecha.
- □ Neumólogo. Programa CUIDATE. Clinica Internacional. Octubre 2009 a la fecha.

CARGOS

- □ Jefe Médico STAE. IPSS. Marzo-Julio.1996
- Director del Centro de Prevención de Riesgos del Trabajo (CEPRIT-Pasco). Essalud Pasco.
 Setiembre de 1998 a Julio del año 2000.
- Director del Centro de Prevención de Riesgos del Trabajo (CEPRIT-Pasco). Essalud Pasco.
 Octubre del 2001 a Marzo del año 2002.

CURSOS Y CAPACITACION

- Primer curso internacional de fisiología respiratoria "Tulio Velasquez Quevedo". Julio 2004.
 Sociedad Peruana de Neumología
- XXIV Congreso peruano de Neumología, Il Encuentro Peruano-Ecuatoriano de Neumología.
 Agosto 2004. Sociedad Peruana de Neumología.
- □ Curso internacional de avances en medicina. Junio 2005. Complejo Hospitalario San Pablo.
- □ I Curso internacional de avances en neumología. Pre Curso: Inmunizaciones e infecciones respiratorias. Octubre 2005. Sociedad Peruana de Neumología.
- Jornada internacional de Neumología pediátrica. UPCH. Marzo 2006.
- I Curso internacional de infecciones respiratorias. Sociedad Peruana de Neumología. Lima, Abril 2006.
- Curso Taller Tabaquismo: Actualización para tomar acción. COLAT/PFIZER. Lima, Perú. Abril 2008.
- Il Curso internacional de infecciones respiratorias. IV Curso internacional de Asma, rinitis, EPOC, Cesación de fumar y Rehabilitación pulmonar. Sociedad Peruana de Neumología. Mayo 2008.
- XXVI Congreso Peruano de Neumología, XII Encuentro Ibero Latinoamericano de Neumología y cirugía torácica. Noviembre del 2008. Lima Perú.
- Curso Internacional de Circulación Pulmonar. Sociedad peruana de Neumología. Abril 2009.
- Curso Internacional de Infecciones Respiratorias. Sociedad Peruana de Neumología. Julio 2009.
- XVIII Curso internacional Avances en Neumología y Cuidados intensivo. UPCH. Lima, Julio
 2012

- □ VII Encuentro Internacional de Asma, Rinitis y Alergias Respiratorias y III Curso de Actualización en la EPOC. Sociedad Peruana de Neumología. Julio 2013.
- III Encuentro andino de Neumología y jornada internacional de Neumología Pediatrica.
 Sociedad Peruana de Neumología. Setiembre 2013.

PRODUCCIÓN INTELECTUAL Y TRABAJOS DE INVESTIGACION

- □ Trabajo ganador del tercer puesto premio Kaelin investigación en salud, categoría c:

 "Niveles de saturación parcial de oxigeno en pobladores de gran altura". 2003. Essalud.
- □ Tuberculosis en el Hospital Loayza. Presentado al XXIV congreso peruano de neumologia. agosto 2004.
- □ Tuberculosis ocupacional en un hospital general de Lima, Perú. presentado al XXIV congreso peruano de neumologia. Agosto 2004.
- Mesotelioma Fibroso Benigno, a propósito de un caso. Presentado al XXIV congreso peruano de neumologia. Agosto 2004.
- Seguimiento de 33 pacientes con Cirugía de Resección Pulmonar por TBMDR. Presentado en el XXVI Congreso Peruano de Neumología. Noviembre 2008. Lima Perú
- □ Trabajo de investigación para obtener título de especialista en Neumologia: Valores de flujo espiratorio máximo en trabajadores mineros residentes en Cerro de Pasco. UNMSM.2011

OTROS CERTIFICADOS

- Resolucion de Gerencia Departamental N°165 GDPA-ESSALUD-2004. Reconocimiento y felicitación.
- Resolucion de Gerencia Departamental N°199 GDPA-ESSALUD-2004. Reconocimiento y felicitación por superacion de metas en cuanto el Seguro complementario de Trabajo de riesgo.
- Coordinador en IV Curso de Asma, Rinitis, Epoc, cesación de fumar y rehabilitación pulmonar. Mayo 2008. Sociedad Peruana de Neumologia.
- Certificado de horas en Broncofibroscopia diagnóstica y terapéutica. Hospital Arzobispo Loayza, 2009.